【裁判字號】    97,聲,520
【裁判日期】    970430
【裁判案由】    返還提存物
【裁判全文】
臺灣桃園地方法院民事裁定               97年度聲字第520號
聲  請  人  台証綜合證券股份有限公司
法定代理人  甲○○
相  對  人  乙○○
上列聲請人聲請返還提存物事件，本院裁定如下：
    主  文
本院九十四年度存字第五０五五號提存事件，聲請人所提存之新
臺幣壹拾肆萬元，准予返還。
    理  由
一、按訴訟終結後，法院依供擔保人之聲請，通知受擔保利益人
    於一定期間內行使權利並向法院為行使權利之證明而未證明
    者，法院應依供擔保人之聲請，以裁定命返還其提存物，民
    事訴訟法第104 條第1 項第3 款後段定有明文。另依同法第
    106 條規定，上開規定於其他依法令供訴訟上之擔保者準用
    之。而訴訟終結，宜從廣義解釋，包括執行程序終結在內。
    故債權人於執行程序終結後，聲請法院通知受擔保利益人於
    一定期間內行使權利而未行使者，法院即得依上開規定裁定
    准許返還提存物。
二、本件聲請意旨略以：聲請人前依本院94年度裁全字第7640號
    民事裁定，為擔保假扣押之執行，曾提供新臺幣34萬元（聲
    請狀誤繕為34萬元）為擔保金，並以本院94年度存字第5055
    號提存事件提存後，聲請本院以94年度執全字第4157號執行
    假扣押在案。茲因聲請人已聲請撤銷上開假扣押裁定，並撤
    回上開假扣押之執行，復於執行程序終結後，聲請本院以96
    年度聲字第1555號函通知相對人於收受通知後21日內行使權
    利，而相對人於所定期間屆滿仍未行使權利，爰依民事訴訟
    法第104 條第1 項第3 款規定，聲請返還前開擔保金等語。
三、聲請人上開主張，業據其提出本院94年裁全字第7640號民事
    裁定、94年度存字第5055號提存書、96年度聲字第1555號函
    各1 件為證，復經本院依職權調取上開卷宗核閱屬實。而聲
    請人主張其於本件訴訟終結後，聲請本院通知相對人於通知
    送達後21日內行使權利，惟相對人並未行使等情，業經本院
    依職權調閱本院94年度執全字第4157號、96年度聲字第1555
    號卷宗核閱無訛，且上開期間業已屆滿，相對人迄未行使權
    利，亦有本院民事紀錄科查詢表2 紙及臺灣臺北地方法院97
    年4 月24日北院隆文人字第0970003136號函附卷為據，堪信
    聲請人之主張為真實。從而聲請人聲請發還提存物，合於前
    開法律規定，應予准許。
中    華    民    國    97    年    4     月    30    日
                  民事第三庭    法  官  張天民
以上正本係照原本作成
如對本裁定抗告須於裁定送達後10日內向本院提出抗告狀，並應
繳納抗告裁判費新台幣1,000 元。
中    華    民    國    97    年    4     月    30    日
                                書記官  劉彩華


司法院資訊處製作；財團法人民間司法改革基金會備份。
